臺灣臺北地方法院民事裁定
111年度消債聲免字第10號
聲  請  人  
即債務人    朱妙芬  
代  理  人  胡鳳嬌律師(法扶律師)
相  對  人  
即債權人    兆豐國際商業銀行股份有限公司

法定代理人  張兆順  
代  理  人  林勵之  
相  對  人
即債權人    花旗(台灣)商業銀行股份有限公司


法定代理人  莫兆鴻  


代  理  人  陳正欽  
相  對  人
即債權人    台北富邦商業銀行股份有限公司

法定代理人  程耀輝  


相  對  人
即債權人    國泰世華商業銀行股份有限公司

法定代理人  郭明鑑  
代  理  人  黃怡玲  
相  對  人  
即債權人    臺灣新光商業銀行股份有限公司

法定代理人  李增昌  
代  理  人  王秀伶  
相  對  人
即債權人    臺灣中小企業銀行股份有限公司

法定代理人  林謙浩  


相  對  人
即債權人    遠東國際商業銀行股份有限公司

法定代理人  周添財  


相  對  人
即債權人    台新國際商業銀行股份有限公司

法定代理人  尚瑞強  
相  對  人
即債權人    玉山商業銀行股份有限公司


法定代理人  黃男州  
代  理  人  喬湘秦  

相  對  人
即債權人    元大商業銀行股份有限公司
                      設臺北市○○區○○○路0段00號0至0樓、0樓、0樓及00號0樓、0樓
法定代理人  翁  健  
代  理  人  黃勝豐  
相  對  人
即債權人    安泰商業銀行股份有限公司


法定代理人  丁予康  


相  對  人
即債權人    中國信託商業銀行股份有限公司


法定代理人  利明献献


相  對  人  
即債權人    萬榮行銷股份有限公司

法定代理人  呂豫文  


相  對  人  
即債權人    仲信資融股份有限公司

法定代理人  陳鳳龍  
相  對  人  
即債權人    新光行銷股份有限公司

法定代理人  李明新  
代  理  人  鄭穎聰  
相  對  人  
即債權人    滙誠第二資產管理股份有限公司

法定代理人  莊仲沼  


相  對  人
即債權人    滙誠第一資產管理股份有限公司

法定代理人  莊仲沼    


相  對  人  
即債權人    臺灣銀行股份有限公司

法定代理人  許志文  
代  理  人  李炤毅  
上列當事人間聲請消費者債務清理事件，本院裁定如下：
    主  文
聲請人朱妙芬應予免責。
    理  由
一、按法院裁定開始清算程序後，債務人有薪資、執行業務所得
    或其他固定收入，而普通債權人之分配總額低於債務人聲請
    清算前2年間，可處分所得扣除自己及依法應受其扶養者所
    必要生活費用之數額者，法院應為不免責之裁定，消費者債
    務清理條例（下稱消債條例）第133條前段定有明文。又債
    務人因該條例第133條之情形，受不免責之裁定確定後，繼
    續清償達該條規定之數額，且各普通債權人受償額均達其應
    受分配額時，得聲請法院裁定免責，復為該條例第141條所
    明定。是若債務人繼續清償達第133條所訂數額而依第141條
    規定聲請法院裁定免責時，法院即無裁量餘地，應為免責之
    裁定（司法院97年第4期民事業務研究會第15號研究意見參
    照）。
二、聲請意旨略以：債務人前經本院於民國107年10月31日以107
    年度消債職聲免字第39號裁定認債務人有消債條例第133條
    、第134條第2款規定之事由而裁定不免責後，債務人對上開
    不免責裁定提出抗告，經本院以108年7月31日107年度消債
    抗字第30號裁定(下稱系爭裁定)抗告駁回確定。嗣債務人已
    依系爭裁定附表所示債權人之債權比例及應受分配額向各債
    權人清償，總額共新臺幣(下同)335,665元(計算式：726+21
    ,872+19,261+37,345+1,201+2,042+6,513+21,689+9,349+17
    ,839+76,173+18,878+30,100+502+23,169+14,976+21,776+1
    2,254=335,665)，已超過消債條例第133條所定之數額335,6
    61元，爰依消債條例第141條之規定聲請免責等語(本院卷第
    27、38、43頁)。
三、經查，
(一)本院前以系爭裁定認債務人聲請前兩年之可處分所得扣除自
    己必要生活費用後，尚餘348,816元，而普通債權人之受償
    總額為13,155元(本院卷第35、38頁)，低於前揭餘額，有消
    債條例第133條後段所定之事由而裁定不免責。又本院依司
    法事務官所製作並公告確定之債權表，核算債權人之債權金
    額、分配受償額如該裁定附表「債權額」欄、「分配受償額
    」欄所示，且認債務人聲請前兩年間可處分所得扣除自己及
    依法應受其扶養者所必要生活費用之數額後，尚有餘額348,
    816元，據此計算債務人「繼續清償至第141條所定各債權人
    最低應受分配額之數額」亦如該裁定附表所示，並有系爭裁
    定（含附表）在卷可參（本院卷第29至39頁，併予敘明：該
    附表之第五位債權人「新光行銷股份有限公司」顯屬誤繕，
    應為「臺灣新光商業銀行股份有限公司」，第十四位債權人
    「立新資產管理股份有限公司」因合併消滅，「仲信資融股
    份有限公司」為存續公司)。
(二)次查，債務人於上開裁定不免責後，分別向債權人兆豐銀行
    清償726元(本院卷第47頁)、向花旗銀行清償21,872元(計算
    式：4,000+5,000+2,000+2,000+2,000+2,000+2,000+2,870+
    2=21,872，本院卷第47、49、51、53、55頁)、向富邦銀行
    清償19,261元(計算式：2,000+3,000+3,000+3,000+2,000+2
    ,000+4,261=19,261，本院卷第47、49、51、53、55頁)、向
    國泰銀行清償37,345元(計算式：3,000+5,000+10,000+10,0
    00+9,345=37,345，本院卷第57、59頁)、向新光銀行清償1,
    201元(本院卷第47頁)、向中小企銀清償2,042元(本院卷第4
    7頁)、向遠東銀行清償6,513元(計算式：3,000+2,000+1,51
    3=6,513，本院卷第47、51、55頁)、向台新銀行清償21,689
    元(計算式：3,000+3,000+3,000+2,000+3,000+3,000+2,000
    +2,689=21,689，本院卷第47、49、51、53、55頁)、向玉山
    銀行清償9,349元(計算式：3,000+3,000+3,349=9,349，本
    院卷第61頁)、向元大銀行(原大眾銀行)清償17,839元(計算
    式：5,000+2,000+2,000+2,000+2,000+4,839=17,839，本院
    卷第47、51、53、55頁)、向安泰銀行清償76,173元(計算式
    ：15,000+15,000+15,000+15,000+16,173=76,173，本院卷
    第63、65頁)、向中信銀行清償18,878元(計算式：3,000+2,
    000+2,000+3,000+3,000+3,000+2,878=18,878，本院卷第47
    、49、51、53、55頁)、向萬榮行銷公司清償30,100元(計算
    式：5,000+3,000+2,000+2,000+4,000+3,000+3,000+4,000+
    4,100=30,100，本院卷第47、49、51、53、55頁)、向仲信
    資融公司(原立新資產管理公司)清償502元(本院卷第47、22
    3、225頁)、向新光行銷公司清償23,169元(計算式：3,000+
    5,000+2,000+2,000+3,000+3,000+3,000+2,169=23,169，本
    院卷第47、49、51、53、55、217、219頁)、向滙誠第二資
    產管理公司清償14,976元(計算式：2,000+3,000+1,000+2,0
    00+2,000+2,000+2,976=14,976，本院卷第47、49、51、53
    頁)、滙誠第一資產管理公司清償21,776元(計算式：3,000+
    3,000+3,000+3,000+3,000+2,000+2,000+2,776=21,776，本
    院卷第47、49、51、53、55頁)、向臺灣銀行清償12,254元(
    本院卷第67頁)，共計335,665元之事實(計算式：726+21,87
    2+19,261+37,345+1,201+2,042+6,513+21,689+9,349+17,83
    9+76,173+18,878+30,100+502+23,169+14,976+21,776+12,2
    54=335,665)，核與其提出之合作金庫0000000000000號帳戶
    存摺及內頁、國泰世華商業銀行存款憑證(客戶收執聯)、國
    泰世華商業銀行存款憑證(信用卡繳款)4紙、玉山銀行交易
    明細2紙、合作金庫交易明細、安泰銀行貸款繳款單(臨櫃現
    金/轉帳繳款)5紙、臺灣銀行放款利息收據、合作金庫銀行
    電子綜合對帳單、合作金庫銀行行動網路銀行轉帳對帳單通
    知、國泰銀行客戶交易明細表等件相符(本院卷第45至55、5
    7、59、61、63、65、67、217、219、221、223、225頁)，
    另有上揭債權人回函可佐(本院卷第133至191、227、229頁)
    ，而仲信資融公司於111年9月20日收受送達後迄未就有無受
    償乙事表示意見（本院卷第209頁），依消債條例第15條準
    用民事訴訟法第280條第3項、第1項規定，視同對聲請人主
    張之前述清償事實為自認，堪認債務人清償之金額已達上述
    全體債權人依法應受清償之金額與應分配之數額（即系爭裁
    定附表「F」欄所示數額），是依上揭說明，債務人依消債
    條例第141條規定聲請免責，於法並無不合，應予准許。
四、綜上所述，本件債務人前於受不免責之裁定確定後，已繼續
    清償達消債條例第133條所規定之數額，且各債權人受償額
    達其應受分配額，已符合消債條例第141條所規定之免責要
    件，從而，債務人聲請免責，為有理由，應予准許。
五、依消費者債務清理條例第132條、第141條，裁定如主文。
中　　華　　民　　國　　111 　年　　12　　月　　14　　日
                  民事第五庭    法　官　林修平
以上正本係照原本作成。
如不服本裁定應於送達後10日內向本院提出抗告狀，並繳納抗告
費新臺幣1,000元。
中　　華　　民　　國　　111 　年　　12　　月　　14　　日
                                書記官  宇美璇


附表，系爭裁定附表與債務人清償數額對照表